【裁判字號】    98,審交簡,78
【裁判日期】    980731
【裁判案由】    業務過失致死
【裁判全文】
臺灣桃園地方法院刑事判決            98年度審交簡字第78號
公  訴  人  臺灣桃園地方法院檢察署檢察官
被      告  乙○○
上列被告因業務過失致死案件，經檢察官提起公訴（98年度偵字
第8300號），被告自白犯罪，本院認為宜以簡易判決處刑，爰不
經通常審判程序，逕以簡易判決處刑如下：
    主  文
乙○○從事業務之人，因業務上之過失致人於死，處有期徒刑壹
年。緩刑年。
    事實及理由
一、乙○○為永大順交通股份有限公司靠行之曳引車司機，以駕
    駛曳引車為業，為從事駕駛業務之人。於民國98年3 月1 日
    上午11時某時許，駕駛車牌號碼為XI-469號營業貨運曳引車
    ，沿桃園縣大園鄉○○○路往大園工業區方向行駛，同日上
    午11時50分許，行經同鄉○○○路與忠孝一街路口時，本應
    注意汽車行駛時，駕駛人應注意車前狀況，並隨時採取必要
    之安全措施，及汽車行近行人穿越道前，應減速慢行，遇有
    行人穿越安全措施時，無論有無交通警察指揮或號誌指示，
    均應暫停讓行人先行通過，且按當時天候晴、日間自然光線
    ，柏油路面乾燥、無缺陷及障礙物、視距良好等狀況，並無
    不能注意之情事，竟疏未注意及此，因認前方為綠燈號誌，
    於通過上開路口及行近行人穿越道時，並未減速慢行，適有
    行人林郭惜由同鄉○○路往民生南路與忠孝一街路口處穿越
    該路口，乙○○見狀煞避不及，其所駕駛之上開營業貨運曳
    引車撞及林郭惜，致其受有頭部外傷顱內出血併兩側骨折等
    傷害，經送醫救治，因腦室內出血深度昏迷併缺氧性腦病變
    ，延至同年3 月9 日上午8 時許不治死亡。又乙○○於肇事
    後，於有偵查犯罪權限之機關未發覺犯罪前，即主動報案，
    停留現場，並向據報到場處理之桃園縣政府警察局交通隊大
    園分隊警員黃煌鎮坦承為肇事人，自首接受裁判。案經臺灣
    桃園地方法院檢察署檢察官簽分偵查起訴。
二、上揭事實，業據被告乙○○分別於警詢、檢察官偵查中及本
    院準備程序時均坦承不諱，核與告訴人甲○○分別於警詢、
    檢察官偵查中及本院準備程序中指訴情節相符，並有道路交
    通事故現場圖、道路交通事故調查報告表(一)(二)、桃園縣政府
    警察局道路交通事故當事人通訊資料表及現場照片8 張附卷
    足資憑明，足徵被告前開自白核與事實相符，應堪採信。而
    被害人林郭惜確因本件交通事故致其受有頭部外傷顱內出血
    併兩側骨折等傷害，經送醫救治後，因腦室內出血深度昏迷
    併缺氧性腦病變不治死亡之事實，業經臺灣桃園地方法院檢
    察署檢察官督同檢驗員到場相驗屍體屬實，製有相驗屍體證
    明書、檢驗報告書各1 份及現場照片暨相驗屍體照片共14張
    附卷足憑。此有復按「汽車行駛時，駕駛人應注意車前狀況
    ，並隨時採取必要之安全措施。」、「汽車行經行人穿越道
    ，遇有行人穿越時，無論有無交通指揮人員指揮或號誌指示
    ，均應暫停讓行人先行通過。」，道路交通安全規則第94條
    第3 項、第103 條第2 項亦分別定有明文。查被告係從事駕
    駛業務之駕駛人，業據被告於偵訊中陳明在卷，查被告平日
    以駕駛曳引車為業，係從事駕駛業務之人，業據被告分別於
    偵查及本院審理中陳明在卷，此復有曳引車執照及保險證影
    本在卷足參，其駕駛前開營業用曳引車原應注意上揭道路交
    通安全規定，且案發時天候晴、日間有自然光線、前方視距
    良好、柏油路面平坦又無障礙物，並無不能注意之情況，被
    告竟疏於注意及此，未注意車前狀況及禮讓行人先行，致被
    害人林郭惜閃避不及而撞及被告之營業用曳引車，被告有過
    失乙節甚明。又被告因前揭肇事，致被害人林郭惜倒地傷重
    不治死亡，被告之前揭肇事，對於被害人林郭惜之死亡，有
    相當之因果關係。綜上所述，本件事證明確，被告業務過失
    致死犯行，堪以認定。
三、查被告乙○○案發時係從事駕駛業務之人，已如前述，核其
    所為，係犯刑法第276 條第2 項之業務過失致死罪。又被告
    行經行人穿越道不依規定讓行人優先通行，因而致人死亡，
    依法應負刑事責任者，應依道路交通管理處罰條例第86條第
    1 項加重其刑至二分之一。另被告於肇事後，員警據報到場
    處理，被告在場，並當場承認為肇事人，有桃園縣政府警察
    局道路交通事故肇事人自首情形紀錄表1 紙在卷可稽，係對
    於尚未發覺之犯罪自首而受裁判，依刑法第62條前段規定減
    輕其刑，被告同時有刑之加重及減刑事由，依法應先加後減
    之。爰審酌被告係從事駕駛業務之人，對於道路交通安全規
    則之相關規定，應比一般人更加熟稔並注意遵守，竟於前開
    時、地與被害人發生碰撞，致被害人撞及被告之營業用曳引
    車，因而傷重不治死亡，其犯罪手段，所受之損害、犯罪後
    坦承犯行，且被害人與有過失，被告亦已與被害人家屬議定
    和解賠償損害，此有大園鄉調解委員調解書乙紙在卷足佐，
    其犯罪後態度尚佳等一切情狀，量處如主文所示之刑。末查
    ，被告未曾因故意犯罪而受有期徒刑以上刑之宣告，此有臺
    灣高等法院被告前案紀錄表1 份在卷可按，其因一時疏失，
    致罹刑典，且坦承犯行，審其經此教訓，應能知所警惕，而
    無再犯之虞，本院認其所受之刑之宣告以暫不執行為適當，
    爰併諭知緩刑4 年，以啟自新。
四、被告乙○○於準備程序中自白犯罪，檢察官依被告之表示向
    本院求處之科刑範圍如主文所示，本院審酌檢察官具體求刑
    為適當，而於其請求之範圍內科刑，依刑事訴訟法第455 條
    之1 之第2 項規定，被告、檢察官就本判決均不得上訴，併
    此敘明。
五、依刑事訴訟法第449 條第2 項、第3 項、第455 條之1 第2
    項，刑法第276 條第2 項、第62條前段、第74條第1 項第1
    款，刑法施行法第1 條之1 第1 項、第2 項前段，道路交通
    管理處罰條例第86條第1 項，逕以簡易判決處刑如主文。
中    華    民    國    98    年    7     月    31    日
                        刑事庭  法  官  鍾雅蘭
以上正本證明與原本無異。
本件不得上訴。
                                書記官  楊郁馨
中    華    民    國    98    年    7     月    31    日
附錄本案論罪科刑依據之法條：
中華民國刑法第276 條
（過失致死罪）
因過失致人於死者，處2 年以下有期徒刑、拘役或2 千元以下罰
金。
從事業務之人，因業務上之過失犯前項之罪者，處5 年以下有期
徒刑或拘役，得併科3 千元以下罰金。


司法院資訊處製作；財團法人民間司法改革基金會備份。
